【裁判字號】    89,訴,60
【裁判日期】    890317
【裁判案由】    損害賠償
【裁判全文】
臺灣雲林地方法院民事判決  八十九年訴字第六十號
    原      告  甲○○
    訴訟代理人  乙○○
    被      告  李仁洲
                丁○○
    訴訟代理人  丙○○
右當事人間請求損害賠償事件，本院判決如左：
    主    文
被告連帶應給付原告新台幣陸萬元，及自民國八十九年二月十九日起至清償日止，按
年利率百分之五計算之利息。
原告其餘之訴駁回。
訴訟費用由被告連帶負擔二分之一；餘由原告負擔。
    事    實
甲、原告方面：
  一、聲明：被告連帶應給付原告新台幣（下同）一百萬元，及自起訴狀繕本送達之
            翌日起至清償日止，按年利率百分之五計算之利息。
  二、陳述：
      （一）被告李仁洲與丁○○於民國（下同）八十八年三月二十四日零時三十分
            許，搭乘由訴外人周志勇所駕駛之Ｓ二─六七六五號小客車，途經雲林
            縣崙背鄉○○路與正義路口，因不滿訴外人高寶珠所駕駛車號ＱＧ─二
            二三七號，搭載原告甲○○之小客車，停車時未緊靠路旁，影響其等通
            行之便利，被告李仁洲乃下車拍打高寶珠所駕駛之小客車，喝令原告李
            存沿等下車，原告甲○○為求自衛遂持一球棒下車，詎甲○○一下車即
            遭丁○○撲倒，被告李仁洲與丁○○遂基於傷害之共同犯意聯絡毆原告
            ，致原告受有下唇紅腫、前頸紅腫、左大腿左腕多處瘀傷及右手第三、
            四、五指擦傷等傷害。
      （二）被告共同故意侵害原告身體，致原告受有損害，爰依民法第一百八十四
            條第一項、第一百八十五條第一項、第一百九十三條第一項、第一百九
            十五第一項前段等規定向被告請求下列損害賠償：
        I、減少勞動力之損失：
            原告未受傷前受僱於乙○○擔任照相技師每月薪資三萬元，原告遭被告
            二人打傷後，自八十八年三月二十四日至同年九月二十四日止，均在家
            養傷不能工作，原告喪失六個月勞動力，損失十八萬元。
        II、非財產上之損害：
            原告年二十六歲，學歷為私立大成商工職業學校畢業，平時與人相處和
            睦，受傷後仍有餘悸，身心受有痛苦，被告二人收入高於原告數倍，被
            告於原告受傷後又不加過問，並拒絕賠償，乃請求八十二萬元，以資慰
            藉。
三、證據：提出工作證明、畢業證書影本等為證。
乙、被告方面：
    一、聲明：駁回原告之訴。
    二、陳述：
        （一）雙方衝突原因係因原告所搭乘之車輛妨礙交通，且係原告先拿出球棒
              才引發肢體衝突。
        （二）原告所受之傷僅為下唇紅腫、前頸紅腫、左大腿左腕多處瘀傷及右手
              第三、四、五指擦傷，不需休養六個月。
        （三）原告係自營照相館，非受僱於原告之父親乙○○，且依被告丁○○之
              兄丙○○與原告之對答錄音顯示原告係以照相館老闆自居，可見原告
              之工作證明不實在。
        （四）被告多次與到原告家探視謀求和解，因對方索價太高，且於聲請調解
              委員會調解時，原告二次均未到場，致調解不成立，非被告二人無和
              解之誠意。
        （五）被告李仁洲月薪含加班費、津貼約四萬元，然仍須奉養父母，資力有
              限。
        （六）原告索求八十二萬元慰撫金，顯然與其受傷情狀及兩造身分、地位、
              經濟能力不合，確實過高。
三、證據：錄音帶及譯文、調解不成立證明書、所得明細單影本等為證。
丙、本院依職權調取本院八十八年度易字第六六○號、臺灣高等法院臺南分院上易字
    第一八三○號等相關刑事卷宗（含偵查卷、警訊卷）。
    理    由
一、本件原告主張：被告李仁洲與丁○○於八十八年三月二十四日零時三十分許，搭
    乘由訴外人周志勇所駕駛之Ｓ二─六七六五號小客車，途經雲林縣崙背鄉○○路
    與正義路口，因不滿訴外人高寶珠所駕駛車號ＱＧ─二二三七號，搭載原告甲○○之小客車，停車時未緊靠路旁，影響其等通行之便利，被告李仁洲乃下車拍打
    高寶珠所駕駛之小客車，喝令原告甲○○等下車，原告甲○○為求自衛遂持一球
    棒下車，詎甲○○一下車即遭丁○○撲倒，被告李仁洲與丁○○遂基於傷害之共
    同犯意聯絡毆打原告，致原告受有下唇紅腫、前頸紅腫、左大腿左腕多處瘀傷及
    右手第三、四、五指擦傷等傷害，為此提起本件訴訟等情。被告則以雙方衝突原
    因係因原告所搭近車妨礙交通，且係原告先拿出球棒才引發衝突；原告所受之傷
    僅為下唇紅腫、前頸紅腫、左大腿左腕多處瘀傷及右手第三、四、五指擦傷，不
    需休養六個月；被告多次與到原告家探視謀求和解，因對方索價太高，且於聲請
    調解委員會調解時，原告二次均未到場，致調解不成立，非被告二人無和解之誠
    意；原告索求八十二萬元慰撫金，顯然與其受傷情狀及兩造身分、地位、經濟能
    力不合等語置辯。
二、經查，被告李仁洲、丁○○二人對其有與原告發生前揭肢體衝突而毆傷原告一節
    ，並不爭執，刑事部分並據臺灣高等法院臺南分院於八十八年十一月九日以上易
    字第一八三○號判決被告李仁洲、丁○○共同傷害人之身體，李仁洲處有期徒刑
    陸月，丁○○處有期徒刑伍月，並已確定，且據檢察官執行完畢；復據本院依職
    權調卷核實；原告確受有上揭傷害，亦經醫師驗明填有診斷證明書附於刑事卷可
    稽。參以被告丁○○於警訊時亦自承當時被告二人與原告打成一團，足認被告二
    人確有共同傷害原告之行為；被告二人故意傷害原告身體之行為，與原告受傷之
    結果間，顯有相當因果關係，自應負損害賠償責任。
三、被告二人故意共同不法侵害原告之身體，既經認定，被告二人對於原告因而所受
    之損害，自應連帶負賠償責任。本件原告請求被告連帶賠償一百萬元，是否應予
    准許，爰分述如次：
    （一）喪失勞動力之損失：
          原告係受有下唇紅腫、前頸紅腫、左大腿左腕多處瘀傷及右手第三、四、
          五指擦傷等傷害，此等傷害，縱非一時可痊癒，然並不會長影響其勞動力
          ，且原告亦未能提出原告需療傷六個月之證明；依據原告所提之診斷證明
          書，及參以被告所陳述原告之體格狀況（原告經合法通知未到庭，應以被
          告所言為可信），衡情假以十天休養，原告應足夠回復其勞動力；兩造雖
          對原告之工作證明有爭執，然原告以月薪三萬元，日薪一千元計算其勞動
          力，以原告之工作性質、年齡及目前社會之就業情形，不論原告係自己營
          業或受僱其父親，原告日薪一千元並不違目前就業市場之常情；原告此部
          分之請求在一萬元（十日乘以一千元）範圍內，為有理由，應予准許，逾
          此部分之請求，難謂有據，應予駁回。
    （二）非財產上之損害：
          原告係受有下唇紅腫、前頸紅腫、左大腿左腕多處瘀傷及右手第三、四、
          五指擦傷等傷害，已如前述，本院乃斟酌本件衝突之原因且原告先拿出球
          棒及原告上開傷勢所造成原告精神痛苦程度，與兩造之身分、地位、經濟
          狀況等情狀，暨被告二人已受刑之宣告及執行完畢，可認原告以請求賠償
          五萬元，資為慰藉，應屬允當；超過部分則屬無據，應予駁回。
四、綜上所述，原告本於侵權行為法律關係，請求被告連帶給付原告六萬元，及自起
    訴狀繕本送達之翌日即八十九年二月十九日起至清償日止，按年利率百分之五計
    算之法定遲延利息，為有理由，應予准許；逾此部分之請求，為無理由，應予駁
    回。
五、本件為判決基礎已臻明確，兩造其餘攻擊防禦方法及聲請調查證據，經審酌後認
    與判決結果不生影響，自毋庸一一論述及調查，併此敘明。
六、據上論結，本件原告之訴為一部有理由，一部無理由，依民事訴訟法第七十九條
    但書、第八十五條第二項，判決如主文。
中      華      民      國    八十九    年      三      月    十七      日
                                        臺灣雲林地方法院民事庭
~B法      官  黃玉清
右為正本，係照原本作成。
如對本判決上訴須於判決送達後二十日內向本院提出上訴狀。（須附繕本）
中      華      民      國    八十九    年      三      月    十七      日
~B法院書記官  蕭應欽


司法院資訊處製作；財團法人民間司法改革基金會備份。
